【裁判字號】    89,訴,167
【裁判日期】    891123
【裁判案由】    虛報進口貨物
【裁判全文】
臺北高等行政法院判決                              八十九年度訴字第一六七號
                              .
    原      告  祝源企業有限公司
    代  表  人  葉國棟
    被      告  財政部基隆關稅局
    代  表  人  甲○○
    訴訟代理人  丁○○
                乙○○
                丙○○
右當事人間因虛報進口貨物事件，原告不服財政部中華民國八十九年六月二十一日
台財訴第0000000000號再訴願決定，提起行政訴訟。本院判決如左：
    主  文
原告之訴駁回。
訴訟費用由原告負擔。
    事  實
緣原告於民國（以下同）八十六年十月二十七日委由振太報關行有限公司向被告申報
自日本進口 AIR CONDITIONER PARTS（汽車零件）乙批（報單號碼：第ＡＷ＼八六＼
六六五○＼○○○六號），報列進口稅則第八四二一．九九．九○．○○－八號，稅
率百分之五等，完稅價格新台幣（以下同）六九七、三八九元。經財政部關稅總局驗
估處八十七年九月二十九日總驗緝三（二）字第八七六○○一五二號函稱：「本案進
口人報關時所檢附之發票與本總局駐日代表向日本輸出商查得原始存檔發票之金額不
符，顯有繳驗不實發票情事，請依法核處。」，被告依查得價格核計來貨完稅價格應
為二、三一四、六七二元，核計其偷漏關稅一○七、○七○元，原告顯有虛報進口貨
物價格，繳驗不實發票，逃漏關稅之違法行為，被告乃依據海關緝私條例第三十七條
第一項之規定，科處漏稅額二倍之罰鍰計二一四、一四○元，並依同條例第四十四條
之規定追徵所漏進口稅款計一一四、二二六元，經以八十八年第八八○○八○號處分
書通知原告。原告不服，於法定期間內提出異議，嗣原告之負責人葉國棟於財政部關
稅總局驗估處談話筆錄略以：「本公司進口汽車零件貨品，同意按貴處原核定所查得
實際交易價格繳稅，並同意撤銷前向基隆關稅局所提之異議。」經被告於八十八年五
月十四日以基普五字第八八一○四○七四號函復略以：原告不服所核定完稅價格提起
異議一案，經原告同意撤回異議，仍按原核定價格核估，被告已予受理辦結，嗣後不
得再就同一事項提起異議。原告不服，以被告為圖行政作業便利，示意原告異議無效
，於不諳法律與相關規定下撤回該異議。嗣後始知被告違反憲法第十六條保障人民權
利之意旨，剝奪原告行政救濟之機會云云，向行政院提起再訴願，經行政院移轉管轄
到財政部，財政部復移轉管轄至財政部關稅總局，該總局再移請被告辦理。被告於八
十八年九月二十三日以基普五字第八八一○七六五○號函請財政部關稅總局驗估處複
查其價格，該處於八十八年十月二十日以總驗三（二）字第八八一○一○一三號函複
核結果，認原核定價格合理，應予維持，被告乃以基普五字第八八一○九六六二號通
知書通知維持原處分。原告仍表不服，提起一再訴願，遞遭駁回，遂向本院提起行政
訴訟。茲摘敘兩造之訴辯意旨如左：
甲、原告方面：
    原告於言詞辯論期日未到場，惟據其提出之書狀，聲明、陳述如左：
一、聲明：求為判決再訴願決定、訴願決定及原處分均撤銷。
二、陳述：
１、原告自日進口汽車材料貨品，均依據廠商之報價按實際之發票及相關文件委由報
    關行向海關申報，並無低報進口貨價之情事。對於財政部關稅總局驗估處查證結
    果：以本案來貨報關有虛報進口貨物價值，繳驗不實發票云云，殊有誤會。而信
    用狀金額與發票所載金額不符，乃因與林五郎之報酬協議完成後變卦，致該信用
    狀內含報酬，但輸出國銷售商竟未將該款支付，造成本案因糾紛發生挾怨報復之
    情事，況當時本要請求將信用狀金額更正，卻因林五郎之不悅，因而產生對方未
    據實將實際價格回復，實非原告之錯誤。
２、原告購自日本之貨品係委由台籍日商林五郎於日本採購，並言明支付相當之佣金
    給伊，該佣金支付方式大部分都由其本人來台收取，故該佣金並非進口貨價之一
    部分，依據關稅法施行細則第十一條之二：「本法第十二條第四項第一款所稱佣
    金，不包括買方支付其代理商在國外採購該進口貨物之報酬」，亦即進口貨物由
    輸出國銷售至中華民國實付或應付之價格，自不包括支付予經紀人之佣金。況本
    案非如被告認為來貨報關有虛報進口貨物價值，繳驗不實發票之情事，原告並未
    違反海關緝私條例第三十七條第一項之規定。
乙、被告方面：
一、聲明：求為判決如主文所示。
二、陳述：
１、本案原告報關時繳驗之發票與財政部關稅總局驗估處駐日代表向日本輸出商查得
    原始存檔發票之金額不符，價格偏低，原告顯有繳驗不實發票，偷漏稅費之違法
    行為，被告依海關緝私條例第三十七條第一項之規定，處漏稅額兩倍之罰鍰計二
    一四、一四○元，並依同條例第四十四條追徵進口稅一○七、○七○元及商港建
    設費六、四六九元，推廣貿易服務費六八七元，於法並無不合。
２、原告所稱信用狀金額內含支付予林五郎之報酬乙節，查上開發票所載貨價僅占原
    始存檔發票所載價格百分之三○．一二九，其餘百分之六九．八七一如係報酬，
    則有報酬高於貨價情形，顯有悖常理。本案係依實際交易價格核定完稅價格，並
    未加計原告自稱在台支付之佣金，原告顯係不諳關稅法第十二條規定，從價課徵
    關稅之進口貨物，其完稅價格，以該進口貨物之交易價格作為計算根據所致，訴
    訟理由殊不足採。被告依繳驗不實發票、虛報交易價格、偷漏關稅核處，應屬適
    法。
    理  由
一、本件原告經合法通知，未於言詞辯論期日到場，核無行政訴訟法第二百十八條準
    用民事訴訟法第三百八十六條各款所列之情事，爰依被告之聲請，由其一造辯論
    而為判決，合先敘明。
二、按「報運貨物進口而有左列情事之一者，得視情節輕重，處以所漏進口稅額二倍
    至五倍之罰鍰，或沒入或併沒入其貨物：．．．二  虛報所運貨物之品質、價值
    或規格。三  繳驗偽造、變造或不實之發票或憑證。」、「有違反本條例情事者
    ，除依本條例有關規定處罰外，仍應追徵其所漏或沖退之稅款。」，海關緝私條
    例第三十七條第一項第二款、第三款、第四十四條第一項前段分別定有明文。
三、本件原告主張：原告購自日本之貨品係委由台籍日商林五郎於日本採購，並言明
    支付相當之佣金給伊，該佣金支付方式大部分都由其本人來台收取，故該佣金並
    非進口貨價之一部分，依據關稅法施行細則第十一條之二之規定，進口貨物由輸
    出國銷售至中華民國實付或應付之價格，自不包括支付予經紀人之佣金。況本案
    非如被告認為來貨報關有虛報進口貨物價值，繳驗不實發票之情事，原告並未違
    反海關緝私條例第三十七條第一項之規定，請將再訴願決定、訴願決定及原處分
    均撤銷云云。被告辯稱：原告所稱信用狀金額內含支付予林五郎之報酬乙節，查
    上開發票所載貨價僅占原始存檔發票所載價格百分之三○．一二九，其餘百分之
    六九．八七一如係報酬，則有報酬高於貨價情形，顯有悖常理。本案係依實際交
    易價格核定完稅價格，並未加計原告自稱在台支付之佣金，原告顯係不諳關稅法
    第十二條規定，從價課徵關稅之進口貨物，其完稅價格，以該進口貨物之交易價
    格作為計算根據所致，訴訟理由殊不足採。被告依繳驗不實發票、虛報交易價格
    、偷漏關稅核處，應屬適法，請將原告之訴駁回等語。
四、查本件原告於八十六年十月二十七日委由振太報關行有限公司向被告申報自日本
    進口 AIR CONDITIONER PARTS（汽車零件）乙批（報單號碼：第ＡＷ＼八六＼六
    六五○＼○○○六號），報列進口稅則第八四二一．九九．九○．○○－八號，
    稅率百分之五等，完稅價格六九七、三八九元之事實，有進口報單、發票（INVO
    －ICE ）、裝箱單（PACKING LIST）附於原處分卷可稽。嗣經財政部關稅總局驗
    估處查得原告報關時所檢附之發票與該總局駐日代表向日本輸出商查得原始存檔
    發票之金額（二、三一四、六七二元）不符，復有財政部關稅總局驗估處八十七
    年九月二十九日總驗緝三（二）字第八七六○○一五二號函、緝私案件計算清表
    、被告KE關八十八年第○○八○號緝私報告表附於原處分卷可證。被告依查得價
    格核計來貨完稅價格應為二、三一四、六七二元，核計其偷漏關稅一○七、○七
    ○元，因認原告顯有虛報進口貨物價格，繳驗不實發票，逃漏關稅之違法行為，
    乃依首揭海關緝私條例第三十七條第一項第二款、第三款之規定，科處漏稅額二
    倍之罰鍰計二一四、一四○元，並依首揭海關緝私條例第四十四條前段之規定追
    徵所漏進口稅款計一一四、二二六元，於法並無不合。又財政部關稅總局驗估處
    係依據其駐日代表向日本輸出商查得之原始存檔發票所載之金額即實際交易價格
    核定完稅價格，並未加計原告自稱在台支付之佣金；況且上開發票所載貨價僅占
    原始存檔發票所載價格百分之三○．一二九，其餘百分之六九．八七一如係報酬
    ，則有報酬高於貨價情形，顯有悖常理。是原告之主張顯無可採，被告依繳驗不
    實發票、虛報交易價格、偷漏關稅核處，並無違誤，一再訴願決定遞予維持，亦
    無不合。原告復執前詞爭執，難認為有理由，其訴應予駁回。
據上論結，本件原告之訴為無理由，爰依行政訴訟法第二百十八條、第一百九十五條
第一項後段、第九十八條第三項前段，民事訴訟法第三百八十五條第一項前段判決如
主文。
中    華    民    國      八十九      年      十一      月    二十三    日
                                          臺北高等行政法院第三庭
                                              審判長法  官  徐瑞晃
                                                    法  官  曹瑞卿
                                                    法  官  吳慧娟
右為正本係照原本作成。
如不服本判決，應於送達後二十日內，向本院提出上訴狀並表明上訴理由，如於本判
決宣示後送達前提起上訴者，應於判決送達後二十日內補提上訴理由書（須按他造人
數附繕本）。
中      華      民      國    八十九    年     十一     月    二十三    日
                                                    書記官  葉冠伸


司法院資訊處製作；財團法人民間司法改革基金會備份。
